# RESULTADOS

Acontinucación se presentan los resultados en cuatro secciones:

* La **Seccion I** muestra los analisis de la distribución de los sitios palindromicos a través de los ortólogos y marcos de lectura de las especies.

* La **Sección II** muestra una serie de resultados de la reconstrucción ancestral de los sitios palindrómicos HIP1 y TGGCGCCA unicamente para el clado Calothrix.

* La **Sección III** muestra una serie de resultados de la reconstrucción ancestral de los sitios palindrómicos HIP1 y TGGCGCCA unicamente para el clado Thermosynechococcus.

* La **Sección IV** muestra los resultados del análisis de sitios CGTTAACG en el clado A18-40.

* La **Sección V** muestra los resultados del análisis de sitios repetidos en el los clados.

* La **Sección VI** muestra una serie de resultados de la reconstrucción ancestral de los sitios palindrómicos HIP1 para los clados Cyanobacterium, Geminocystis y Pseudoanabaena.

# Sección I {-}

## Distribución de HIP1 en los marcos de lectura

Para el analisis de los sitios palindrómicos primero se hizo un conteo de lo sitios en cada especie de cada clado para luego tomar aquella especie que tuviera la mayor cantidad de sitios posibles. Esto con el fin de tener mas sitios para analizar. Aquellas especies con la mayor cantidad de sitios se muestran resaltadas en amarillo en la Tabla \@ref(tab:HighestSites).
```{r HighestSites,  eval=knitr::is_html_output(), echo=FALSE, message=FALSE,warning=FALSE}
library(kableExtra)
library(formattable)
Sys.setenv("OPENSSL_CONF"="/dev/null")

CountClades <- c('Callothrix_clade','Cyanobacterium_clade','Geminocystis_clade','Pseudoanabaena_clade','Thermosynechococcus_clade')
SiteCounts <- matrix(0,
               nrow = 0,
               ncol = 3)
colnames(SiteCounts) <- c("Clade","Spp","SiteCounts")

for (k in 1:length(CountClades)){
  Counts <- read.table(paste0("Clados/",CountClades[k],"/Markov_count_GCGATCGC.txt"), sep = "\t", header = TRUE)
  Spp <- Counts$spp
  Spp <- unique(Spp)
  CountsVector <- c()
  i=0
  for (n in 1:length(Spp)){ 
    for (m in 1:length(Counts$spp)) {
      if (Spp[n] == Counts[m,2]){
        i=i+Counts[m,5]
      }
    }
    CountsVector <- cbind(CountsVector,CountClades[k],Spp[n],i) 
    SiteCounts <- rbind(SiteCounts,CountsVector)
    i=0
    CountsVector <- c()
  }
}

SiteCounts <- SiteCounts[order(SiteCounts[,1], SiteCounts[,3]),]
SiteCounts <- as.data.frame(SiteCounts)

SiteCounts$Spp = cell_spec(SiteCounts$Spp,
                                   background = ifelse(SiteCounts$Spp == '336/3'|SiteCounts$Spp == 'PCC_8801'|SiteCounts$Spp == 'NIES-4102'|SiteCounts$Spp == 'PCC_7336'|SiteCounts$Spp == 'SCTE542',"yellow","gray20"))

SiteCounts$SiteCounts <- color_tile("white", "orange")(SiteCounts$SiteCounts)

kbl(SiteCounts, align = "l",caption = "Conteo de sitios en las especies de cada clado.",longtable = TRUE,format = "html", escape = F) %>%
  kable_paper(full_width = T) %>%
  column_spec(1:2, bold = T) %>%
  collapse_rows(columns = 1:2, valign = "top")%>%
  row_spec(1:6, bold = T, color = "gray20", background = "#FFE4E1")%>%
  #row_spec(7:12, bold = T, color = "gray20", background = "moccasin")%>%
  row_spec(13:23, bold = T, color = "gray20", background = "#FFE4E1")%>%
  #row_spec(24:29, bold = T, color = "gray20", background = "lightskyblue")%>%
  row_spec(30:41, bold = T, color = "gray20", background = "#FFE4E1")%>%
  kable_styling(c("striped", "condensed"), 
                latex_options = "striped", 
                full_width = F,
                fixed_thead = T,
                font_size = 11)

```



Para ver como es la distribución de los sitios HIP1 a traves del genoma hicimos un conteo de sitios en cada marco de lectura (Tabla \@ref(tab:TABMuts2)).

```{r TABMuts,  eval=knitr::is_html_output(), echo=FALSE, eval=FALSE, message=FALSE,warning=FALSE}
library(kableExtra)
library(formattable)
## awk '{if($2=="336-3") {print $1}}' Orthologues_Palindrome_sites.AllFrames.SECOND.txt |wc -l
## awk '{if($2=="336-3" && $5==3) {print $1}}' Orthologues_Palindrome_sites.AllFrames.SECOND.txt |wc -l

Sys.setenv("OPENSSL_CONF"="/dev/null")
CountSpps <- c('336-3','PCC_8801','NIES-4102','PCC_7336','SCTE542')
CountClades <- c('Callothrix_clade','Cyanobacterium_clade','Geminocystis_clade','Pseudoanabaena_clade','Thermosynechococcus_clade')

ReadingFrames <- matrix(0,
               nrow = 0,
               ncol = 6)
colnames(ReadingFrames) <- c("Clade","Spp","RF1","RF2","RF3","AllFrames")

for (i in 1:length(CountSpps)){
  EmptyVector <- c()
  File = paste0("Clados/",CountClades[i],"/PALINDROMES/GCGATCGC/",CountSpps[i],"/Orthologues_Palindrome_sites.AllFrames.SECOND.txt")
  commandA = paste0("awk '{if($2==\"",CountSpps[i],"\") {print $1}}' ",File," |wc -l")
  All_Frames <- as.numeric(system(commandA, intern = TRUE))
  EmptyVector <- cbind(EmptyVector,CountClades[i])
  EmptyVector <- cbind(EmptyVector,CountSpps[i])
  
  for (RF in 1:3){
    commandB = paste0("awk '{if($2==\"",CountSpps[i],"\" && $5==",RF,") {print $1}}' ",File," |wc -l")
    RFCounts <- as.numeric(system(commandB, intern = TRUE))
    EmptyVector <- cbind(EmptyVector,RFCounts)
  }
  EmptyVector <- cbind(EmptyVector,All_Frames)
  ReadingFrames <- rbind(ReadingFrames,EmptyVector)
}
ReadingFrames <- as.data.frame(ReadingFrames)
ReadingFrames <- transform(ReadingFrames, AllFrames = as.numeric(AllFrames))
ReadingFrames <- transform(ReadingFrames, RF1 = as.numeric(RF1))
ReadingFrames <- transform(ReadingFrames, RF2 = as.numeric(RF2))
ReadingFrames <- transform(ReadingFrames, RF3 = as.numeric(RF3))

kbl(ReadingFrames, align = "l",caption = "Conteo de sitios por marco de lectura.",longtable = TRUE,format = "html", escape = F) %>%
  kable_paper(full_width = T) %>%
  column_spec(1:2, bold = T) %>%
  collapse_rows(columns = 1:2, valign = "top")%>%
  kable_styling(c("striped", "condensed"), 
                latex_options = "striped", 
                full_width = F,
                fixed_thead = T,
                font_size = 11)

```

```{r TABMuts2,  eval=knitr::is_html_output(), echo=FALSE, message=FALSE,warning=FALSE}
library(kableExtra)
library(formattable)
Sys.setenv("OPENSSL_CONF"="/dev/null")

PerFrameMutations <- read.table("Clados/all_species_per_frame_HIP_counts/PerFrameHIP.counts", sep = "\t", header = FALSE, col.names = c("Clade","Spp","RF1U","RF2U","RF3U","RF1I","RF2I","RF3I","RFU_TOTAL","RFI_TOTAL") )

PerFrameMutations <- PerFrameMutations[order(PerFrameMutations[,1], PerFrameMutations[,9]),]
uninterrupted <- PerFrameMutations[ , c(1,2,3,4,5,9)]
colnames(uninterrupted) <- c("Clade","Spp","RF1","RF2","RF3","AllFrames")
row.names(uninterrupted) <- NULL
uninterrupted <- as.data.frame(uninterrupted)

kbl(uninterrupted, align = "l",caption = "Conteo de sitios por marco de lectura.",longtable = TRUE,format = "html", escape = F) %>%
  kable_paper(full_width = T) %>%
  column_spec(1:2, bold = T) %>%
  collapse_rows(columns = 1:2, valign = "top")%>%
  kable_styling(c("striped", "condensed"), 
                latex_options = "striped", 
                full_width = F,
                fixed_thead = T,
                font_size = 11)

```




